臺灣高等法院臺南分院刑事判決　　　 96年度交上訴字第564號
上　訴　人
即　被　告　甲○○
　　　　　　　　　　　號
選任辯護人　謝依良律師
上列上訴人因公共危險案件，不服臺灣臺南地方法院95年度交訴
字第270號中華民國96年3月30日第一審判決（起訴案號：臺灣臺
南地方法院檢察署95年度偵字第15118號），提起上訴，經本院
裁定適用簡式審判程序，本院判決如下：
    主  文
原判決撤銷。
甲○○服用酒類，不能安全駕駛動力交通工具而駕駛，處有期徒
刑參月，減為有期徒刑壹月又拾伍日，如易科罰金，以新台幣壹
仟元折算壹日；又駕駛動力交通工具肇事，致人受傷而逃逸，處
有期徒刑柒月，減為有期徒刑參月又拾伍日，如易科罰金，以新
台幣壹仟元折算壹日，應執行有期徒刑肆月，如易科罰金，以新
台幣壹仟元折算壹日，緩刑貳年，緩刑期間付保護管束，並應於
本判決確定之翌日起壹年內，依執行檢察官之命令，向指定之公
益團體、地方自治團體或社區，提供壹佰小時之義務勞務。
    事  實
一、甲○○前於民國（下同）91年間，因酒醉駕車之公共危險案
    件，經原審以91年度營交簡字第212號判處拘役59日確定，
    於91年7月1日易科罰金執行完畢（不構成累犯），仍不知悔
    改，於95年9月9日晚間8時至翌日（10日）凌晨0時許，在臺
    南縣佳里鎮佳里興友人處，飲用台灣啤酒3、4瓶後，明知其
    控制力及注意力均已達無法安全駕駛動力交通工具汽車之程
    度，詎仍不顧大眾行車之公共安全，仍於同年月10日凌晨0
    時許，駕駛車牌號碼3M－0878號自用小客車，前往臺南縣佳
    里鎮宗財大樓5樓，再與友人飲用台灣啤酒1、2瓶後，嗣於
    同日凌晨3時30分許駕駛前揭車離開，於同日凌晨3時40分許
    ，途經臺南縣佳里鎮○○路237號前 (起訴書誤載文化路與
    中山路交岔路口)，應注意車前狀況，及二車併行之間隔，
    並隨時採取必要之安全措施，而依當時客觀上情形並無不能
    注意之情事，其竟疏於注意及此，撞擊同向前方由乙○○所
    騎乘之腳踏車，致乙○○受有：「頭部傷害併腦震盪、左大
    腿外側大面積軟組織挫瘀傷」等之傷害（過失傷害部分另經
    檢察官為不起訴處分）。詎甲○○於肇事後，並未對乙○○
    採取救護或其他必要措施，即基於逃逸之犯意，逕行駕駛前
    開自小客車駛離現場逃逸。嗣經警據報前往處理，調閱路口
    監視錄影帶後，始於同日中午12時43分許，通知甲○○到案
    ，並對甲○○施以酒精濃度測試，測得其吐氣所含酒精濃度
    為每公升0.56毫克，因而查獲上情。
二、案經臺南縣警察局佳里分局報請臺灣臺南地方法院檢察署檢
    察官偵查終結後提起公訴。
    理  由
甲、程序方面：
    上訴人即被告甲○○於本院準備程序中就被訴事實為有罪之
    陳述，經本院裁定適用簡式審判程序，是本件証據之調查，
    依刑事訴訟法第二百七十三條之二規定，不受同法第一百五
    十九條第一項、第一百六十一條之二、第一百六十一條之三
    、第一百六十三條之一及第一百六十四條至第一百七十條規
    定之限制，合先敘明。
乙、實體方面：
一、上揭事實，業據被告甲○○於原審及本院審理時坦承不諱，
    核與被害人乙○○於警詢中之證述情節相符，此外復有：
    台南縣警察局道路交通事故初步分析研判表。
    道路交通事故現場圖。
    道路交通事故調查報告表(一)(二)。
    台南縣佳里分局佳里派出所A2類道路交通事故調查報告表
    　。
    舉發違反道路交通管理事件通知單二紙。
    佳里綜合醫院95年9月11日出具之乙種診斷證明書。
    現場暨車損照片共22幀。
    刑案現場照片4幀。
    酒精濃度測試紀錄紙、刑法第185條之3案件測試觀察記錄
      表。
    臺南縣警察局佳里分局扣押筆錄、扣押物品清單。
    等件在卷可考，被告自白核與事實相符，而可信採，本件事
    証明確，被告犯行，堪以認定。
二、核被告所為，係犯刑法第185條之3之酒後駕車罪、同法
    第185條之4之肇事逃逸罪。被告所犯上開2罪間，犯意各別
    ，罪名不同，應分論併罰。
三、原審以被告罪証明確，因予論罪科刑，固非無見。但查：中
    華民國96年罪犯減刑條例業經於96年7月16日起施行，原審
    未及適用，顯有未當；被告上訴以原審量刑過重而指摘原判
    決不當，雖無理由，但原判決既有上開可議之處，即屬無可
    維持，應由本院將原判決予以撤銷改判。爰審酌被告之品行
    、生活狀況、智識教育程度，以及被告事後坦承犯行，並已
    與被害人乙○○達成民事和解，有和解書1紙（見偵卷第12
    頁）附卷可稽。其係一時欠慮才於肇事後駕車逃逸，事後尚
    表悔意，檢察官於原審審理中具體求刑應執行有期徒刑1 年
    ，尚屬過重及其他一切情狀，爰量處如主文第二項所示之刑
    ，又被告犯罪時間在中華民國96年4月24日以前，合於減刑
    條件，爰依中華民國96年罪犯減刑條例第2條第1項第3款之
    規定，分別減其刑期二分之一，並定其應執行之刑，及諭知
    易科罰金之折算標準，以示懲儆。又查，被告未曾故意犯罪
    受有期徒刑以上刑之宣告，有臺灣高等法院被告前案紀錄表
    及臺灣臺南地方法院檢察署刑案資料查註紀錄表在卷可查，
    其因一時失慮致犯本罪，其經此科刑判決，當知謹慎，信無
    再犯之虞，且被告業與被害人達成民事上和解，並捐款新台
    幣5萬元給「財團法人臺灣更生保護會臺南分會」，因此，
    本院認其所受宣告之刑，以暫不執行為適當，爰併予宣告緩
    刑二年，緩刑期間付保護管束，以啟自新。又查被告前於91
    年間，因酒醉駕車之公共危險案件，經原審以91年度營交簡
    字第212號判處拘役59日確定，於91年7月1日易科罰金執行
    完畢，竟不知悔改，故意再犯本件犯行，雖被告犯後態度良
    好，頗具悔意，惟為確保被告於緩刑期間記取教訓，預防再
    度犯罪，而確實達成緩刑之目的，爰併諭知被告應於本判決
    確定之日起1年內，依執行檢察官之命令，向指定之公益團
    體，提供一百小時之義務勞務。
據上論結，應依刑事訴訟法第369條第1項前段、第364條、第273
條之1第1項、第299條第1項前段，刑法第185條之3、第185條之4
、第51條第5款、第41條第1項前段、第74條第1項第1款、第2項
第5款、第93條第1項第2款，刑法施行法第1條之1，中華民國96
年罪犯減刑條例第2條第1項第3款、第7條、第9條，判決如主文
。
本案經檢察官張太龍到庭執行職務。
中　　華　　民　　國　　96　　年　　7 　　月　　18　　日
                  刑事第四庭    審判長法　官　吳志誠
                                      法　官  羅心芳
                                      法　官  陳珍如
以上正本證明與原本無異。
肇事逃逸部分如不服本判決，應於收受本判決後十日內向本院提
出上訴書狀。其未敘述上訴理由者並得於提起上訴後十日內向本
院補提理由書狀（均須按他造當事人之人數附繕本）「切勿逕送
上級法院」。
其餘部分不得上訴。
　　　　　　　　　　　　　　　　　　　書記官　岑　玢
中　　華　　民　　國　　96　　年　　7 　　月　　18　　日
附錄：本判決論罪科刑條文：
刑法第185條之3
服用毒品、麻醉藥品、酒類或其他相類之物，不能安全駕駛動力
交通工具而駕駛者，處1年以下有期徒刑、拘役或3萬元以下罰金
。
刑法第185條之4
駕駛動力交通工具肇事，致人死傷而逃逸者，處6月以上5年以下
有期徒刑。
